臺灣屏東地方法院民事判決
111年度屏簡字第283號
原      告  臺灣中小企業銀行股份有限公司

法定代理人  林謙浩  
訴訟代理人  何建慶  
被      告  余嘉云  
上列當事人間請求清償借款事件，本院於民國111年7月18日言詞
辯論終結，判決如下：
    主  文
一、被告應給付原告新臺幣（下同）289,771元，及自民國110年
    9月10日起至清償日止，按年息1.42％計算之利息。暨自110
    年9月10日起至清償日止，逾期在6個月內者，按上開利率百
    分之10，逾期超過6個月者，按上開利率百分之20計算之違
    約金。
二、訴訟費用確定為3,090元由被告負擔。
三、本判決第1項得假執行；被告如預以289,771元為原告供擔保
    得免假執行。
    理由要領
一、原告主張被告前於110年6月10日向原告申辦貸款30萬元，約
    定借款期限110年6月10日起到115年6月10日止。利率按中華
    郵政股份有限公司二年期定期儲金機動利率加碼年利率0.57
    5％浮動計算（現為年利率百分之0.845），還本付息方式即
    自實際撥款日起按月攤還本金，被告自110年9月10日起未按
    約履行，迄今仍積欠本金289,771元及利息違約金未清償，
    依據借款契約第6條、授信約定書第15條約定，逾期未按期
    攤還時全部借款視為到期，除按約定計付遲延利息外，並自
    應償付日起計算違約金，於逾期在6個月內者，按上開利率1
    0％，逾期超過6個月部分，按上開利率20％計算之違約金。被
    告迄今仍積欠本金99,930元及如主文第1項所示金額與利息
    、違約金未清償等情，業據提出青年創業及啟動金貸款契約
    書、貸款業務其他金融服務費用收取標準表、授信約定書、
    攤還款明細查詢單、放款利率歷史資料表等件為證，且經本
    院核對無訛，又被告經合法通知未到場爭執，亦未提出書狀
    作何聲明或陳述，本院審酌原告所提上開證據，堪信原告主
    張為真實。從而，原告依據消費借貸之法律關係，請求被告
    給付如主文第1項所示金額與利息暨違約金，為有理由，應
    予准許。
二、又本件係適用簡易訴訟程序所為被告敗訴之判決，應依民事
    訴訟法第389條第1項第3款規定依職權宣告得假執行，並準
    用第392條第2項規定，職權酌定被告如預供擔保得免假執行
    ，並確定被告應負擔之訴訟費用額為3,090元。
三、訴訟費用依據：民事訴訟法第78條、第87條第1項。　　
中　　華　　民　　國　　111 　年　　7 　　月　　26　　日
                 屏東簡易庭        法　官 潘  快
正本係照原本作成。
如不服本判決，應於送達後廿日內，向本院提出上訴狀並表明上
訴理由，如於本判決宣示後送達前提起上訴者，應於判決送達後
廿日內補提上訴理由書（須附繕本）。如委任律師提起上訴者，
應一併繳納上訴審裁判費。
中　　華　　民　　國　　111 　年　　7 　　月　　26　　日
                                  書記官　鍾嘉芸